sl-SI: Vrsta števca: Povezano z aplikacijo; Digitalni zaslon; Mehanski števec; Brez; Drugo
nl: Type teller: Gekoppeld aan app; Digitaal display; Mechanische teller; Geen; Overige
nb: Benketype: App-tilkoblet; Digital skjerm; Mekanisk teller; Ingen; Annet
hu: Pult típusa: Alkalmazáshoz csatlakoztatott; Digitális kijelző; Mechanikus számláló; Nincs; Egyéb
ko: 카운터 유형: 앱 연결; 디지털 디스플레이; 기계식 카운터; 없음; 기타
th: ประเภทตัวนับ: เชื่อมต่อแอป; จอแสดงผลดิจิทัล; ตัวนับจำนวนแบบกลไก; ไม่มี; อื่นๆ
sk-SK: Typ počítadla: Prepojené s aplikáciou; Digitálny displej; Mechanické počítadlo; Žiadne; Iné
tr: Sayaç tipi: Uygulama bağlantılı; Dijital ekran; Mekanik sayaç; Yok; Diğer
es: Tipo de contador: Conectado a la app; Pantalla digital; Contador mecánico; Ninguno; Otro
en: Counter type: App connected; Digital display; Mechanical counter; None; Other
ro-RO: Tipul de tejghea: Conectat la aplicație; Afișaj digital; Contor mecanic; Niciunul; Altele
fr: Type de comptoir: Connecté à une application; Affichage numérique; Compteur mécanique; Aucun; Autre
bg-BG: Тип брояч: Свързване с приложение; Дигитален дисплей; Механичен брояч; Няма; Други
de: Zählertyp: Mit App-Anbindung; Digitales Display; Mechanischer Zähler; Keiner; Andere
it: Tipo di bancone: Connesso ad app; Display digitale; Contatore meccanico; Nessuno; Altro
el: Τύπος πάγκου εργασίας: Με σύνδεση σε εφαρμογή; Ψηφιακή οθόνη; Μηχανικός μετρητής; Κανένα; Άλλο
pt-PT: Tipo de contraponto: Ligado por app; Ecrã digital; Contador mecânico; Nenhum; Outro
pl: Typ licznika: Połączony z aplikacją; Wyświetlacz cyfrowy; Licznik mechaniczny; Brak; Inny
fi: Tiskin tyyppi: Sovellukseen yhdistetty; Digitaalinen näyttö; Mekaaninen laskuri; Ei mitään; Muu
zh-CN: 计数器类型: 连接应用; 数字显示; 机械计数器; 无; 其他
sv: Disktyp: App-ansluten; Digital display; Mekanisk räknare; Ingen; Övrigt
pt-BR: Tipo de contador: Conectado por app; Visor digital; Contador mecânico; Nenhum; Outros
cs: Typ pultu: Připojeno k aplikaci; Digitální displej; Mechanické počítadlo; Žádné; Ostatní
vi: Loại máy đếm: Kết nối ứng dụng; Màn hình điện tử; Bộ đếm cơ học; Không; Khác
hr-HR: Vrsta radne ploče: Povezano s aplikacijom; Digitalni zaslon; Mehanički brojač; Ništa; Ostalo
ja: カウンタータイプ: アプリ連動; デジタルディスプレイ; 機械式カウンター; なし; その他
zh-TW: 櫃檯樣式: App 連線; 數位顯示器; 機械計數器; 無; 其他
da: Tællertype: App-forbundet; Digital skærm; Mekanisk tæller; Ingen; Andet
ru: Тип счетчика: С подключением к приложению; Цифровой дисплей; Механический счетчик; Нет; Другое
lt-LT: Stalviršio tipas: Prijungta prie programėlės; Skaitmeninis ekranas; Mechaninis skaitiklis; Nėra; Kita